臺灣新竹地方法院刑事判決　　　　　　100年度審易字第681號
公　訴　人　臺灣新竹地方法院檢察署檢察官
被　　　告　葉喬飛
　　　　　　沈金龍
上列被告等因竊盜案件，經檢察官提起公訴（100 年度偵字第44
50號），本院改依簡式審判程序判決如下：
    主  文
葉喬飛犯結夥攜帶兇器竊盜罪，處有期徒刑伍月，如易科罰金，
以新臺幣壹仟元折算壹日。又犯結夥竊盜罪，處有期徒刑伍月，
如易科罰金，以新臺幣壹仟元折算壹日。又犯結夥竊盜罪，處有
期徒刑伍月，如易科罰金，以新臺幣壹仟元折算壹日。應執行有
期徒刑壹年，如易科罰金，以新臺幣壹仟元折算壹日。
沈金龍犯結夥攜帶兇器竊盜罪，處有期徒刑捌月。又犯結夥竊盜
罪，處有期徒刑捌月。又犯結夥竊盜罪，處有期徒刑捌月。應執
行有期徒刑壹年伍月。
    事實及理由
壹、構成犯罪事實：
一、葉喬飛、沈金龍夥同官大洋（由檢察官另案偵辦）共同基於
    意圖為自己不法所有之竊盜犯意聯絡，於民國100 年1 月2
    日下午3 時前某時許，共乘不詳車號之自用小客車，行經新
    竹縣關西鎮○○○路5 號前，見古宋鳳英所有之車牌號碼HA
    -6170 號廂式自用小客車（下稱廂型車）停放在該處無人看
    管之際，即由葉喬飛下車後持客觀上足供兇器使用之六角扳
    手（未扣案）開啟車門及電門後，共同竊取該廂型車得手。
二、葉喬飛、沈金龍、官大洋復夥同林秀銘（另行通緝）共同基
    於意圖為自己不法所有之竊盜犯意聯絡，共乘上開竊得之廂
    型車，於100 年1 月3 日凌晨0 時前某時許，行經新竹縣芎
    林鄉華龍村1 鄰228 號前，見葉國賢所有之引擎號碼4D31-C
    00169 號自用大貨車（車牌000-0000號已註銷）停放在該處
    無人看管之際，即由官大洋將上開廂型車內之電瓶換裝到該
    貨車上，並以自備鑰匙（未扣案）發動該貨車引擎，共同竊
    取該貨車得手。
三、又葉喬飛、沈金龍、官大洋與林秀銘另共同基於意圖為自己
    不法所有之竊盜犯意聯絡，由葉喬飛、沈金龍駕駛上開廂型
    車，官大洋、林秀銘則駕駛上開貨車，兩車以無線電聯絡一
    前一後找尋作案目標，復於100 年1 月3 日上午8 時前某時
    許，行經新竹縣關西鎮錦山里20鄰230 號對面空地，見黃發
    軻所有日立牌EX30怪手停放在該處無人看管之際，即由官大
    洋以怪手上之鑰匙發動該怪手之引擎，並開上前揭貨車後方
    車斗，共同竊取該怪手得手。
四、嗣為路人發覺上開怪手遭竊，官大洋、林秀銘遂駕駛上開貨
    車（後方車斗上載有竊得之怪手）逃離現場，惟於行經新竹
    縣尖石鄉水田部落自來水廠時，上開怪手突然翻落路面，官
    大洋、林秀銘隨即棄車逃逸；葉喬飛、沈金龍則於上開竊取
    怪手現場，因駕駛之上開廂型車拋錨，早已徒步逃離現場。
    事後新竹縣政府警察局新埔分局錦山派出所據報前往處理，
    陸續尋獲上開廂型車、貨車及怪手（均已發還被害人等），
    經葉喬飛於100 年2 月21日向新竹縣政府警察局橫山分局自
    首上情，警方再陸續製作沈金龍、官大洋等人筆錄後，始循
    線查悉上情。
五、案經新竹縣政府警察局橫山分局報告臺灣新竹地方法院檢察
    署檢察官偵查起訴。
貳、本件被告葉喬飛、沈金龍所犯加重竊盜罪，非死刑、無期徒
    刑、最輕本刑為3 年以上有期徒刑之罪，或高等法院管轄第
    一審之案件，被告等於本院準備程序進行中，就被訴事實為
    有罪之陳述，經本院認合於刑事訴訟法第273 條之1 第1 項
    之規定，改行簡式審判程序，此合先敘明。
、認定犯罪事實所根據的證據及理由：
一、被告葉喬飛於警局詢問時、檢察官偵查中、本院準備程序及
    簡式審判程序訊問時之自白（見偵查卷第11至23、184 至18
    7 頁、本院卷第56至62頁）。
二、被告沈金龍於警局詢問時之供述及檢察官偵查中、本院準備
    程序、簡式審判程序訊問時之自白（見偵查卷第70至75、18
    5 至187 頁、本院卷第40至41、65至70頁）。
三、證人即共犯官大洋於警詢時之證述（見偵查卷第49至54頁）
    。
四、證人即被害人古宋鳳英、葉國賢、黃發軻於警詢時之證述（
    見偵查卷第96至97、99至100 、106 至107 、206 至207 頁
    ）。
五、車輛詳細資料報表、汽車新領牌照登記書、受理刑事案件三
    聯單、失車- 案件基本資料詳細畫面報表各1 份、新竹縣政
    府警察局車輛尋獲電腦輸入單、贓物認領保管單各2 份及被
    告葉喬飛現場指認照片等（見偵查卷第98、101 至105 、16
    8 至171 、208 至215 頁）。
肆、論罪科刑的理由：
一、論罪：
（一）查被告葉喬飛、沈金龍行為後，刑法第321 條於100 年1
      月10日修正，於同年1 月26日公布，並自同年1 月28日施
      行，修正前之法定刑原為「6 月以上、5 年以下有期徒刑
      」，修正後變更為「6 月以上、5 年以下有期徒刑，得併
      科新臺幣10萬元以下罰金」，是上揭條文修正，法定本刑
      增訂罰金刑，涉及科刑規範變更，自有新舊法比較之必要
      。本件被告2 人所為之結夥攜帶兇器竊盜、結夥竊盜等犯
      行，若適用舊法，刑度為有期徒刑6 月以上、5 年以下，
      若適用新法，刑度為有期徒刑6 月以上，5 年以下，尚得
      併科10萬元以下之罰金，顯見適用舊法較有利於被告2 人
      ，是本件經比較新舊法，依刑法第2 條第1 項前段規定，
      應適用被告2 人行為時即修正前之刑法第321 條予以論處
      。
（二）罪名：核被告葉喬飛、沈金龍於上開犯罪事實欄一所為，
      係犯刑法第321 條第1 項第3 款、第4 款之結夥攜帶兇器
      竊盜罪；於上開犯罪事實欄二、三所為，均係犯刑法第32
      1 條第1 項第4 款之結夥竊盜罪。
（三）共同正犯：被告葉喬飛、沈金龍與共犯官大洋就上開犯罪
      事實欄一之加重竊犯行，及被告葉喬飛、沈金龍與共犯
      官大洋、林秀銘就上開犯罪事實欄二、三之加重竊犯行
      ，有犯意聯絡及行為分擔，均為刑法第28條之共同正犯。
（四）刑罰減輕事由（自首）：被告葉喬飛於犯罪後，未被有偵
      查犯罪職權之機關或公務人員發覺前，主動向警員自首坦
      承上開3 次加重竊盜犯行，同時願意接受裁判等情，有警
      詢筆錄1 份在卷可證（見偵查卷第11至16頁），被告葉喬
      飛對於未發覺之犯罪自首而接受裁判，符合自首要件，爰
      均依刑法第62條前段之規定減輕其刑。
（五）數罪併罰：被告葉喬飛、沈金龍所犯上開加重竊盜罪3 罪
      ，犯意各別、行為可分，應予以分別論罪、合併處罰之。
（六）不構成累犯之說明：被告葉喬飛前曾於94年間，因竊盜
      等案件，經本院以94年度易字第342 號判決分別判處有期
      徒刑1 年2 月、5 月，應執行有期徒刑1 年6 月確定。
      又於94年間，因強盜及偽造文書案件，經本院以94年度訴
      字第483 號判決分別判處有期徒刑3 年3 月、4 月，應執
      行有期徒刑3 年6 月確定。又於94年間，因違反毒品危
      害防制條例案件，經本院以94年度易字第446 號判決判處
      有期徒刑8 月確定。復因減刑條例實施，上開案件及
      之偽造文書案件，經本院以96年度聲減字第2368號裁定
      減為原刑期之二分之一後，再與之強盜案件，定應執行
      刑為有期徒刑4 年4 月確定，於94年12月23日入監執行，
      而於98年1 月23日縮短刑期假釋付保護管束出監，原應於
      98年7 月30日保護管束期滿。惟被告葉喬飛另於假釋期間
      之98年6 月26日犯竊盜案件，業經本院於100 年7 月7 日
      以100 年度易字第167 號判決判處有期徒刑8 月，並於同
      年8 月1 日確定，有該判決書、臺灣高等法院被告前案紀
      錄表各1 份附卷足憑（見本院卷第71至89頁），是其於假
      釋中故意更犯罪，應依刑法第78條第1 項規定撤銷其假釋
      ；再者，被告葉喬飛於上開各案件之前，雖有其他刑事案
      件執行有期徒刑完畢紀錄，然距離本件之各次犯行均已超
      過5 年，故被告葉喬飛於本案中不構成累犯。是起訴書認
      被告葉喬飛構成累犯，容有未洽，附此敘明。
二、科刑：
（一）主刑：審酌被告葉喬飛、沈金龍素行非善，任意竊取他人
      財物，渠等所為顯不尊重他人財產權益，實值非難，惟渠
      等犯罪後均坦承犯行，態度良好，兼衡所竊得財物均已遭
      查獲並經被害人等領回，犯罪所生損害已降低等一切情狀
      ，分別量處如主文所示之刑，並定其應執行刑，及諭知易
      科罰金之折算標準，以資懲儆。
（二）不另為沒收之宣告：至被告2 人及共犯等人行竊所用之六
      角扳手及自備鑰匙，並未扣案，無證據證明上開物品現尚
      存在，為免日後執行之困難，爰不予宣告沒收，併予敘明
      。
伍、適用法律依據：
一、程序法方面：刑事訴訟法第284 條之1 、第273 條之1 第1
    項、第299 條第1 項前段。
二、實體法方面：刑法第2 條第1 項前段、第28條、（修正前）
    第321 條第1 項第3 款、第4 款、第62條前段、第41條第1
    項前段、第8 項、第51條第5 款，刑法施行法第1 條之1第1
    項、第2 項前段，判決如主文。
本案經檢察官洪期榮到庭執行職務。
中    華    民    國   100    年    9     月    30    日
                       刑事第九庭法  官   邱忠義
以上正本證明與原本無異。
如不服本判決，應於判決送達後10日內向本院提出上訴書狀。上
訴書狀應敘述具體理由，未敘述上訴理由者，應於上訴期間屆滿
後20日內補提理由書狀於本院（均須按他造當事人之人數附繕本
）「切勿逕送上級法院」。
中    華    民    國   100    年    9     月    30    日
                                 書記官   劉依緹
附錄本案論罪科刑實體法條全文：
修正前刑法第321 條第1 項第3 款、第4 款：
犯竊盜罪而有左列情形之一者，處6 月以上、5 年以下有期徒刑
：
三、攜帶兇器而犯之者。
四、結夥三人以上而犯之者。
【刑法第320 條第1 項：意圖為自己或第三人不法之所有，而竊
取他人之動產者，為竊盜罪，處5 年以下有期徒刑、拘役或500
元以下罰金。】